臺灣屏東地方法院刑事判決　　　　　　　　　　　　　九十一年度交訴字第七六號
　　公　訴　人　臺灣屏東地方法院檢察署檢察官
　　被　　　告　乙○○
右被告因公共危險案件，經檢察官提起公訴（九十一年度偵字第一○九五號），本院
判決如左：
     主  文
乙○○駕駛動力交通工具肇事，致人受傷而逃逸，處有期徒刑壹年，緩刑肆年。
     事  實
一、乙○○於民國九十一年一月十六日十七時時許，駕駛黃敏雄所有之車牌號碼ＶＡ
    ─１９７２號自用客、貨兩用車，以由東往西方向，沿屏東縣竹田鄉內之東西快
    速道路往同縣萬丹鄉處直行，途經該快速道路與新福路之交叉口時，因疏於注意
    車前狀況，而撞及沿福新路直行之甲○○所駕駛車牌號碼ＰＣＺ─１１１號重型
    機車，致甲○○因此人車倒地，並受有頭部外傷、胸部挫傷併左第九肋骨骨折、
    左側血胸、多處擦傷等傷害（過失傷害部分未經告訴），惟乙○○見自己駕車肇
    事後，雖有下車，將甲○○扶起來坐好，並詢問甲○○是否要緊，但見甲○○當
    時已受傷嚴重，無法答話，一時心虛，為規避其法律上應負之責任，非但未將甲
    ○○送醫急救，反逕駕駛前揭客貨兩用車逃離現場，嗣甲○○經被送國仁醫院醫
    治後，曾向其妻舅張昭堂陳述案發情形，張昭堂乃於翌日再重返案發現場時，發
    現肇事車輛所遺留之方向燈蓋之物，並報警處理後，為警於翌日十八時許，循線
    查獲。
二、案經屏東縣警察局潮州分局報告臺灣屏東地方法院檢察署檢察官偵查起訴。
     理  由
一、訊據被告乙○○固坦承於右揭時、地，駕駛動力交通工具肇事，致甲○○受傷後
    ，未將甲○○送醫，惟辯稱：車禍發生後，我有下車查看，因附近沒有電話，我
    就去找電話，但車子開到一半沒有油，所以我就下車到附近跟人家借電話，打電
    話請我老闆幫我帶油過來，我老闆來後，我請他先過去車禍現場，等我加完油，
    我因為害怕，沒去現場，就將車開回老闆家，我再騎摩托車回家，之後才打電話
    給我老闆，他說他去時，甲○○已經不在現場了，只剩摩托車在那裡云云。經查
    ：右揭犯罪事實，業據被害人甲○○指訴綦詳，復有道路交通事故調查報告表、
    被害人提出之國仁醫院診斷證明書一紙在卷為憑，另案發時，車號ＶＡ－１９７
    ２號自用客貨兩用車，確為車主黃敏雄借予被告使用，嗣因肇事，該車之方向燈
    蓋等物，遺留於現場，始為警循線查獲等情，並經證人黃敏雄、張昭堂及到場處
    理之員警謝秋郎證述屬實，並有卷附現場照片數幀可資參佐。至被告雖以前詞置
    辯，惟被告辯稱託其老闆至現場救護被害人之情節，與其老闆黃敏雄於警訊時所
    證述：被告於九十一年元月十六日八時，就使用ＶＡ－１９７２自小貨客車，於
    元月十六日十九時，駛回鳳山住宅，還給我太太，乙○○交還ＶＡ－１９７２自
    小客貨車時，有說在竹田、萬丹鄉交處下，發生事故‧‧‧，乙○○告訴我之後
    ，我就馬上到現場察看等語，互不相符，顯見被告是否曾請其老闆至車禍現場，
    已有疑義。退萬步言之，縱被告所辯屬實，惟被告於本院審理中，已坦承，因為
    害怕，故未再回到車禍現場等語，則被告駕車肇事後，在未確定被害人已得到救
    護前，即率予離去，置被害人於不顧，堪認被告確有逃逸之意。本件事證已臻明
    確，被告所辯，均不足採，其犯行洵堪認定。
二、核被告所為，係犯刑法第一百八十五條之四之肇事逃逸罪。爰審酌被告肇事後，
    見被害人受傷甚為嚴重，竟仍棄置不顧，及被告犯後之態度等一切情狀，量處如
    主文所示之刑。又被告前未曾受有期徒刑以上刑之宣告，有卷附被告全國前案紀
    錄表可按，其因一時失慮，而犯本罪，且被告犯後已深表悔意，並儘力賠償被害
    人之損失，有和解書一紙在卷可參，本院認經此偵審程序，被告當已知所警惕，
    信無再犯之虞，併宣告緩刑四年，以啟自新。
據上論斷，應依刑事訴訟法第二百九十九條第一項、刑法第一百八十五條之四、第七
十四條第一款，判決如主文。
本案經檢察官莊啟勝到庭執行職務
中      華      民      國     九十一     年     五     月    二十八    日
                                      臺灣屏東地方法院交通法庭
                                          法  官  包梅真
右正本證明與原本無異。
如不服本判決應於收受本判決送達後十日內向本院提出上訴書狀，其未敘述上訴理由
者，並得於提起上訴後十日內向本院補提理由書狀（均須按他造當事人之人數附繕本
 ）「切勿逕送上級法院」
                                          書記官  蔡進吉
中      華      民      國     九十一     年     五     月    二十八    日
附錄法條：
刑法第一百八十五條之四
駕駛動力交通工具肇事，致人死傷而逃逸者，處六月以上五年以下有期徒刑。
